臺灣南投地方法院刑事判決
111年度易字第170號
公  訴  人  臺灣南投地方檢察署檢察官 
被      告  陳秋通




            何家駒



            林貴洲



上列被告等因竊盜案件，經檢察官提起公訴（111年度偵字第373
0號），因被告3人於準備程序中就被訴事實為有罪之陳述，經告
以簡式審判之旨，並聽取當事人意見後，本院裁定進行簡式審判
程序，判決如下：
    主  文
陳秋通共同犯竊盜罪，累犯，處有期徒刑肆月，如易科罰金，以
新臺幣壹仟元折算壹日。又犯刑法第三百二十一條第一項第二、
三、四款之竊盜罪，累犯，處有期徒刑捌月。
何家駒共同犯竊盜罪，累犯，處有期徒刑肆月，如易科罰金，以
新臺幣壹仟元折算壹日。又犯刑法第三百二十一條第一項第二、
三、四款之竊盜罪，累犯，處有期徒刑捌月。未扣案犯罪所得鏈
鋸壹台、茶籠參個及檳榔刀壹支均沒收之，於全部或一部不能沒
收或不宜執行沒收時，追徵其價額。
林貴洲犯刑法第三百二十一條第一項第二、三、四款之竊盜罪，
累犯，處有期徒刑柒月。
     事實及理由
一、本案犯罪事實及證據，除起訴書犯罪事實三、第5至7行「推
    由何家駒持在該土地上撿拾之小鋤頭1把、林貴洲以徒手破
    壞林明輝設置於該土地上之倉庫之窗戶鐵柵欄及門鎖...」
    ，更正為「推由何家駒持在該土地上撿拾足供兇器使用之小
    鋤頭1把(未扣案）破壞林明輝設置於該土地上之倉庫之窗戶
    鐵柵欄及門鎖...」；證據部分補充「指認犯罪嫌疑人紀錄
    表（陳秋通指認）、指認犯罪嫌疑人紀錄表（何家駒指認）
    、南投縣政府警察局竹山分局111年8月1日函文及檢附照片
    、本院公務電話紀錄各1份」、「被告陳秋通、何家駒及林
    貴洲於本院準備程序及審理時之自白」外，餘均引用檢察官
    起訴書之記載（如附件）。
二、論罪科刑之理由：
　㈠按刑法第321條第1項第3款所稱兇器，其種類並無限制，凡客
    觀上足對人之生命、身體、安全構成威脅，具有危險性之兇
    器均屬之，且祇須行竊時攜帶此種具有危險性之兇器為已足
    ，並不以攜帶之初有行兇之意圖為必要，亦不以由甲地帶至
    乙地為限。次按刑法第321條第1項第2款於民國108年5月29
    日經修正公布，自同年月31日生效施行，將原條文之「門扇
    」修正為「門窗」。在修正前，實務向來認為「門扇」專指
    門戶，即分隔住宅或建築物內外之間的出入口大門，至於「
    其他安全設備」乃指門扇、牆垣以外，依通常觀念足認防盜
    之一切設備，如電網、門鎖以及窗戶等是。而從該次修正理
    由明白表示「『門扇』修正為『門窗』……，以符實務用語」等語
    ，可知新法修正後，窗戶應屬該條文所規範的「門窗」而非
    「其他安全設備」甚明；而所謂「其他安全設備」，指門窗
    、牆垣以外，依通常觀念足認防盜之一切設備而言。又按刑
    法第321條第1項第2款所謂「毀」係指毀壞，而所謂「越」
    則指越入、超越或踰越而言，祇要毀壞、踰越或超越安全設
    備之行為使該安全設備喪失防閑作用，即該當於前揭規定之
    要件。查被告何家駒於起訴書犯罪事實三所示時間行竊時所
    使用之小鋤頭1把，雖未扣案，然該小鋤頭既可破壞被害人
    林明輝所有倉庫之窗戶鐵柵欄及門鎖，堪認該小鋤頭乃質地
    堅硬、尖銳之物，客觀上足以對人之生命、身體、安全構成
    威脅，具有危險性，應屬兇器無訛。
　㈡是核被告陳秋通、何家駒就起訴書犯罪事實二所為，均係犯
    刑法第320條第1項竊盜罪；被告陳秋通、何家駒及林貴洲就
    起訴書犯罪事實三所為，均係犯刑法第321條第1項第2、3、
    4款之竊盜罪。
　㈢又被告陳秋通、何家駒就起訴書犯罪事實二之犯行、被告陳
    秋通、何家駒及林貴洲就起訴書犯罪事實三之犯行，均有犯
    意聯絡、行為分擔，俱為共同正犯。
　㈣另被告陳秋通、何家駒就上揭竊盜2次之犯行，犯意各別，行
    為互殊，均應予分論併罰。
　㈤被告陳秋通前因違反毒品危害防制條例、竊盜、贓物、違反
    森林法、違反藥事法等案件，經本院分別判處如附表一所示
    之有期徒刑確定，嗣經本院以105年度聲字第453號裁定應執行
    有期徒刑10年2月確定，於108年9月3日縮短刑期假釋出監並
    付保護管束，於111年4月26日保護管束期滿未經撤銷假釋，
    以已執行完畢論等情；被告何家駒前於106年間因竊盜案件
    ，經本院以106年度審易字第776號判決判處有期徒刑3月確
    定，其入監執行後，於107年9月11日執行完畢等情；被告林
    貴洲前因違反毒品危害防治條例案件，經本院以108投簡字
    第405號判決判處有期徒刑3月確定，另因違反藥事法案件經
    本院以108年訴字第182號判決判處有期徒刑6月，經上訴臺
    灣高等法院臺中分院、最高法院，均駁回上訴確定，上開2
    案經臺灣高等法院臺中分院以110年度聲字第751號裁定應執
    行刑為有期徒刑7月確定，其經入監執行後，於110年12月14
    日因徒刑執行完畢出監等情，有臺灣高等法院被告前案紀錄
    表3份存卷可按，被告3人受有期徒刑執行完畢後，5年內故
    意再犯本案有期徒刑以上之罪，均為累犯，衡酌被告3人上
    開所犯與本案均為故意犯罪，且罪質相同，理應產生警惕作
    用，其再犯本案之罪，顯見前案之徒刑對被告並未生警惕作
    用，其對於刑罰之反應力顯然薄弱，且被告3人並無司法院
    釋字第775號解釋意旨所指個案應量處最低法定刑，又無法
    適用刑法第59條減輕其刑，而應依此解釋意旨裁量不予加重
    最低本刑之情形，爰均依刑法第47條第1項之規定加重其刑
　㈥爰以行為人之責任為基礎，審酌被告陳秋通、何家駒及林貴
    洲均年值壯年，具有勞動能力，不思以正途獲取財物，竟以
    上開不正方法共同竊取他人之財物，破壞他人對於財產權之
    支配，致被害人吳喬松及林明輝受有財產上之損害，行為實
    不可取，惟念渠等犯後均坦承犯行，竊取之手段尚稱平和，
    並被害人2人亦已領回部分遭竊之物品等情，兼衡被告陳秋
    通於本院審理中自述國中畢業之智識程度、從事種香菇、家
    庭經濟狀況為小康等一切情狀；被告何家駒於本院審理中自
    述國中畢業之智識程度、從事鐵工、家庭經濟狀況為勉持等
    一切情狀；被告林貴洲於本院審理中自述國中肄業、從事殺
    雞、家庭經濟狀況為小康等一切情狀，分別量處如主文欄所
    示之刑，以示懲儆。
三、沒收部分：
　㈠按犯罪所得，屬於犯罪行為人者，沒收之；於全部或一部不
    能沒收或不宜執行沒收時，追徵其價額；犯罪所得已實際合
    法發還被害人者，不予宣告沒收或追徵；宣告前2條之沒收
    或追徵，有過苛之虞、欠缺刑法上之重要性、犯罪所得價值
    低微，或為維持受宣告人生活條件之必要者，得不宣告或酌
    減之。刑法第38條之1第1項前段、第3項、第5項、第38條之
    2第2項定有明文。
  ㈡被告3人所共同竊得被害人林明輝所有鏈鋸1台、茶籠3個及檳
    榔刀1支等物，均為渠等犯本案之所得，惟被告何家駒供稱
    ：我記得我放在工寮後面，我不知道現在還在不在那裏等語
    ，足認係為被告何家駒所實際支配，雖均未扣案，仍應依刑
    法第38條之1第1項前段、第3項之規定宣告沒收，並於全部
    或一部不能沒收或不宜執行沒收時，追徵其價額。
  ㈢又扣案如附表二編號2至9所示之物，固均為被告3人犯本案之
    所得，且均曾受渠等實際支配，然業經返還，有贓物認領保
    管單為證，是依刑法第38條之1第5項規定，均不予宣告沒收
    或追徵。至於扣案如附表二編號1所示之物，與本案無關，
    不予宣告沒收。
四、適用之法律：
    刑事訴訟法第273條之1第1項、第299條第1項前段、第310條
    之2、第454條第1項。
五、如不服本判決，應於判決送達之日起20日內，敘述具體理由
    向本院提出上訴狀（應附繕本）。
本案經檢察官蔡岱霖提起公訴，檢察官黃淑美到庭執行職務。
中　　華　　民　　國　　111 　年　　8 　　月　　31　　日
　　　　　　　　　刑事第四庭    法　官 何玉鳳
以上正本與原本無異。
如不服本判決應於收受送達後20日內向本院提出上訴書狀，並應
敘述具體理由；其未敘述上訴理由者，應於上訴期間屆滿後20日
內向本院補提理由書（均須按他造當事人之人數附繕本）「切勿
逕送上級法院」。
告訴人或被害人如對於本判決不服者，應具備理由請求檢察官上
訴，其上訴期間之計算係以檢察官收受判決正本之日期為準。
                                書記官 廖健雄
中　　華　　民　　國　　111 　年　　8 　　月　　31　　日
所犯法條
中華民國刑法第320條
意圖為自己或第三人不法之所有，而竊取他人之動產者，為竊盜
罪，處5年以下有期徒刑、拘役或50萬元以下罰金。
意圖為自己或第三人不法之利益，而竊佔他人之不動產者，依前
項之規定處斷。
前二項之未遂犯罰之。
中華民國刑法第321條
犯前條第1項、第2項之罪而有下列情形之一者，處6月以上5年以
下有期徒刑，得併科50萬元以下罰金：
一、侵入住宅或有人居住之建築物、船艦或隱匿其內而犯之。
二、毀越門窗、牆垣或其他安全設備而犯之。
三、攜帶兇器而犯之。
四、結夥三人以上而犯之。
五、乘火災、水災或其他災害之際而犯之。
六、在車站、港埠、航空站或其他供水、陸、空公眾運輸之舟、
    車、航空機內而犯之。
前項之未遂犯罰之。
附表一：
編號 所犯案件/案號/確定判決所處有期徒刑及次數/判決確定日期  1 毒品危害防制條例案件/臺灣高等法院臺中分院101年上易字第1028號/分別判處有期徒刑7月（2罪）/101年8月8日確定 2 毒品危害防制條例案件/臺灣南投地方法院101年投刑簡字第196號/判處有期徒刑6月/101年7月23日確定 3 毒品危害防制條例案件/臺灣南投地方法院101年易字第335號/判處有期徒刑8月/101年11月5日確定 4 贓物案件/臺灣南投地方法院102年易字第381號/判處有期徒刑5月/103年9月16日確定 5 竊盜、毒品危害防制條例、藥事法案件/臺灣南投地方法院101年訴字第406號/分別判處有期徒刑7月（4罪）、8月（4罪）、9月、10月、6月（5罪）、4月（4罪）、1年6月（10罪）、1年8月（13罪）、1年10月（2罪）/分別103年9月26日、103年12月15日確定 

附表二
編號 物品名稱 備註 1 6197-JA自小客車號牌2面 扣案 2 丹尼爾寵物飼料1包 扣案，且已發還。 3 蜂箱5個 扣案，且已發還。 4 茶葉標號1(14斤10兩) 1包 扣案，且已發還。 5 茶葉標號2(18斤1兩) 1包 扣案，且已發還。 6 茶葉標號3(11斤14兩) 1包 扣案，且已發還。 7 茶葉標號4(16斤12兩) 1包 扣案，且已發還。 8 茶葉標號5(27斤9兩) 1包 扣案，且已發還。 9 原始包裝茶葉袋7個 扣案，且已發還。